臺灣臺中地方法院刑事判決　　　　　　100年度交訴字第407號
公　訴　人　臺灣臺中地方法院檢察署檢察官
被　　　告　許畯騰
上列被告因肇事逃逸罪等案件，經檢察官提起公訴（100年度偵
字第13121號），被告於準備程序就被訴事實為有罪之陳述，本
院合議庭裁定由受命法官獨任逕行簡式審判程序，並判決如下：
    主       文
許畯騰服用酒類，不能安全駕駛動力交通工具而駕駛，處有期徒
刑貳月，如易科罰金，以新臺幣壹仟元折算壹日；又駕駛動力交
通工具，致人受傷而逃逸，處有期徒刑陸月，如易科罰金，以新
臺幣壹仟元折算壹日。應執行有期徒刑柒月，如易科罰金，以新
臺幣壹仟元折算壹日。
    犯 罪 事 實
一、許畯騰於民國 100年5月23日下午6時許，在臺中市○○區○
    ○路某小吃店內飲用啤酒，至同日晚間7時許飲畢，已達不
    能安全駕駛交通工具之程度，詎不顧大眾行車之公共安全，
    於同日晚間9時許，駕駛車牌號碼XS－7482號自用小客貨車
    上路。嗣於同日晚間10時4分許，途經臺中巿北屯區○○路
    與后庄路交岔路口時，因不勝酒力，不慎與張慧珍所騎乘之
    車牌號碼065－EMD號普通重型機車發生碰撞，致張慧珍人、
    車倒地受傷（過失傷害部分未據告訴）。惟許畯騰於肇事後
    ，明知張慧珍已倒地受傷，竟未下車處理及協助救護，另基
    於肇事逃逸之犯意，逕行駕駛其所有之前開車輛離開現場。
    適徐詠清駕駛車牌號碼9N－6906號自用小客車行經該處，因
    目賭上情而驅車追趕許畯騰所駕駛之前開車輛，並在北屯區
    ○○路與山西路交岔路口將其攔阻；經報警處理後，為警於
    同日晚間11時1分許，測得許畯騰酒後呼氣中酒精濃度達每
    公升1.23毫克而查獲。
二、案經臺中市政府警察局第五分局移送臺灣臺中地方法院檢察
    署檢察官偵查起訴。
    理       由
一、按除被告所犯為死刑、無期徒刑、最輕本刑為三年以上有期
    徒刑之罪或高等法院管轄第一審案件者外，於前條第一項程
    序進行中，被告先就被訴事實為有罪之陳述時，審判長得告
    知被告簡式審判程序之旨，並聽取當事人、代理人、辯護人
    及輔佐人之意見後，裁定進行簡式審判程序，刑事訴訟法第
    273條之1 條第1 項定有明文。本件被告所犯係死刑、無期
    徒刑、最輕本刑為三年以上有期徒刑以外之罪，其於準備程
    序中就被訴事實為有罪之陳述，且經審判長告知被告簡式審
    判程序之旨，並聽取檢察官及被告之意見後，本院裁定進行
    簡式審判程序，是本案之證據調查，依刑事訴訟法第273條
    之2、同法第159條第2項之規定，不適用傳聞法則有關限制
    證據能力之相關規定，合先敘明。
二、上揭犯罪事實，業據被告許畯騰於警詢、偵查及本院審理中
    坦承不諱，並為認罪之答辯，復據證人即被害人張慧珍、證
    人即目擊肇事經過之徐詠清分別於警詢中指訴綦詳，並有道
    路交通事故現場圖、道路交通事故調查報告表(一)、(二)、酒精
    測定紀錄表、刑法第185條之3案件測試觀察紀錄表、臺中市
    政府警察局舉發違反道路交通管理事件通知單影本、清泉醫
    院診斷證明書影本各1份、現場照片等在卷可稽，堪信被告
    之自白與事實相符，本件事證明確，被告犯行堪予認定。
二、按酒精對人體之作用，因個人體質而有不同，究需飲用多少
    數量之酒類或呼氣及血液中酒精含量達如何之濃度始為不能
    安全駕駛，尚難為一致之規定，此亦刑法未以飲酒數量或呼
    氣及血液中酒精含量濃度，作為酒後不能安全駕駛動力交通
    工具而駕駛之公共危險罪構成要件之故，自應以行為人酒後
    之實際駕駛行為、反應、精神狀態等客觀可察之狀況資為判
    斷。本案被告坦承於駕車前確有服用酒類之事實，且其於上
    開時地駕車肇事逃逸，經警到場處理，而於同日晚間11時1
    分許檢測其呼氣中酒精濃度為每公升1.23毫克，是被告許畯
    騰駕車時，顯然因酒後受酒精影響致其注意及反應等能力均
    降低，已達不能安全駕駛動力交通工具之狀態。本案事證明
    確，被告犯行堪予認定，應依法論科。
三、核被告許畯騰所為，係犯刑法第185條之3服用酒類不能安全
    駕駛動力交通工具而駕駛之公共危險罪、同法第185條之4之
    肇事逃逸罪。被告所犯上開2罪，犯意各別，行為互殊，應
    予分論併罰。爰審酌被告前於95年間因公共危險案件，經本
    院判處拘役45日確定，於95年4月26日易科罰金執行完畢等
    情，有臺灣高等法院被告前案紀錄表在卷可稽，其再度飲酒
    後枉顧公眾交通安全，其所為危害行車安全非淺，又肇事後
    逃離現場，守法意識薄弱，惟犯後坦承犯行，深有悔悟之意
    ，且與被害人張慧珍達成和解（見100年度核交字第852 號
    卷第7頁所示和解書），且被告係因家庭因素，心情不好，
    才會去喝酒，業據被告供明在卷等一切情狀，量處如主文所
    示之刑，並定其應執行刑暨諭知易科罰金之折算標準，以資
    懲儆。
據上論斷，應依刑事訴訟法第273條之1第1項、第299條第1項前
段，刑法第185條之4、刑法第185條之3、第51條第5款、第41條
第1項前段、第8項，刑法施行法第1條之1第1項、第2項前段，判
決如主文。
中    華    民    國    100   年    11    月    21   日
                    刑事第二庭  法  官   鄭永玉
以上正本證明與原本無異。
如不服本判決應於收受送達後10日內向本院提出上訴書狀，並應
敘述具體理由；其未敘述上訴理由者，應於上訴期間屆滿後20日
內向本院補提理由書（均須按他造當事人之人數附繕本）「切勿
逕送上級法院」。
                                書記官   蔡伸蔚
中    華    民    國   100    年    11    月    21    日
附錄論罪科刑法條：刑法第185條之3、第185條之4
中華民國刑法第185條之3
服用毒品、麻醉藥品、酒類或其他相類之物，不能安全駕駛動力
交通工具而駕駛者，處 1 年以下有期徒刑、拘役或科或併科 15
萬元以下罰金。
中華民國刑法第185條之4
（肇事遺棄罪）
駕駛動力交通工具肇事，致人死傷而逃逸者，處 6 月以上 5 年
以下有期徒刑。